【裁判字號】    95,上易,103
【裁判日期】    950328
【裁判案由】    竊盜
【裁判全文】
臺灣高等法院高雄分院刑事判決         95年度上易字第103號
上  訴  人  臺灣高雄地方法院檢察署檢察官
被      告  丁○○
上列上訴人因被告竊盜案件，不服臺灣高雄地方法院94年度易字
第1875號中華民國94年12月30日第一審判決（起訴及移送併辦案
號：臺灣高雄地方法院檢察署94年度偵字第21806 、24231 號）
，提起上訴（移送本院併辦案號：同署95年度偵字第2267號），
本院判決如下：
     主  文
上訴駁回。
     事實及理由
一、本案經本院審理結果，認原審以被告丁○○犯連續竊盜電線
    罪，科處有期徒刑陸月，認事用法皆無不合，量刑亦屬適當
    ，應予維持，並引用原審判決書記載之事實、證據及理由（
    如附件）。
二、檢察官上訴意旨以被告丁○○又於民國94年12月12日20時許
    ，夥同吳文祥（另移請原審法院併案審理）一同騎乘車號K2
    9-167 號重型機車，前往高雄縣美濃鎮祿興里石橋23號後方
    農田，共同基於為渠等不法所有之犯意聯絡，進入劉國興所
    種植之檸檬園內，竊取檸檬1 袋（重約4 、5 公斤），嗣為
    劉國興所發現，偕同鄰居鄭振宏、黃智榮在檸檬園內逮捕丁
    ○○並報警查獲，當場扣得檸檬1 顆，劉國興復於隔日尋獲
    渠丁○○等2 人所竊之檸檬1 袋，原審就被告此部分竊取檸
    檬之犯行，未及一併審理，尚有未當，爰將94年度偵字第28
    997 號案卷移送併案審理云云。
三、惟訊據被告丁○○堅決否認竊摘劉國興檸檬園內其所種植檸
    檬之犯行，辯稱：是日晚上伊與吳文祥其乘機車在劉國興之
    檸檬園外等人，突然有人拿棍子過來，誤伊2 人是竊賊，追
    呼竊盜，伊2 人害怕逃走，伊等並未偷採檸檬云云。而共同
    被告吳文祥亦堅決否認有夥同被告丁○○竊取檸檬之情事。
    經查，被害人劉國興因其檸檬園常遭人竊採檸檬，是日晚上
    發現有人在其檸檬園，疑係竊賊，乃召來鄰居鄭振宏、黃智
    榮前往圍捕，抓到被告丁○○，在地上發現竊賊留下之檸檬
    1 顆，翌晨又在木瓜園網子下找到1 袋檸檬，因而懷疑該1
    袋檸檬亦係被告等所竊取的之情，業據被害人劉國興及證人
    鄭振宏、黃智榮於警詢及檢察官偵查時供陳在卷；然上開被
    害人及證人等並未親眼目睹被告丁○○及吳文祥行竊之事實
    ，此外又乏其他確切事證足證被告等有竊採檸檬之情事，不
    能僅因被告等在該檸檬園逗留，及在地上撿獲檸檬園1 顆與
    翌晨發現有1 袋檸檬藏放在木瓜園網子下，遽認被告等有竊
    採檸檬之犯行，此部分被告丁○○被訴犯罪尚屬不能證明，
    因檢察官就此部分未經起訴，雖檢察官認此部分與本案有連
    續犯裁判上一罪關係請求本院併辦；然本院既認此部分不能
    證明被告犯罪，即與起訴部分無裁判上一罪之關係，非起訴
    效力所及，法院自不得裁判，而應退回檢察官另行處理（最
    高法院92年台上字第3102、3276號判決參照），是檢察官上
    訴以原審就此部分未及一併審理而指摘原判決不當，非有理
    由，應予駁回。
四、被告於本院最後言詞辯論期日，經合法傳喚，無正當理由不
    到庭，爰不待其陳述，逕行判決。
五、據上論斷，應依刑事訴訟法第368 條、第371 條、第373 條
    ，判決如主文。
本案經檢察官陳宗吟到庭執行職務。
中    華    民    國    95    年    3     月    28    日
                  刑事第四庭    審判長法  官  蕭權閔
                                      法  官  林水城
                                      法  官  陳吉雄
以上正本證明與原本無異。
本判決不得上訴。
中    華    民    國    95    年    3     月    29    日
                                      書記官  梁美姿
                                                  A
附件：
臺灣高雄地方法院刑事判決              94年度易字第1875號
公  訴  人  臺灣高雄地方法院檢察署檢察官
被      告  丁○○
上列被告因竊盜案件，經檢察官提起公訴（94年度偵字第21806
號），及移送併辦（94年度偵字第24231 號），被告於本院準備
程序為有罪之陳述，經合議庭裁定由受命法官依簡式審判程序獨
任審理，判決如下：
    主  文
丁○○共同連續竊盜電線，累犯，處有期徒刑陸月，如易科罰金
，以參佰元折算壹日。
    事  實
一、丁○○前因毒品危害防制條例案件，經法院先後判處有期徒
    刑10月、1 年，二者接續執行，於民國93年12月2 日縮短刑
    期假釋付保護管束，94年4 月6 日保護管束期滿、假釋未經
    撤銷視為執行完畢。詎仍不知悔改，竟基於意圖為自己不法
    所有之概括犯意，連續於：
  (1)94年9 月22日凌晨3 時許，與具犯意聯絡之鍾士凱（涉犯竊
    盜罪嫌之部分，另經本案以94年度易字第935 號審理中），
    2 人共同在高雄縣福美路旁某空地，徒手竊取遭人刻意藏放
    該處之數捆非一般家用之25K 地下電線與22平方PVC 電線（
    該電線乃先前遭人分別於同鎮旗尾商工、福美路446 號魚池
    附近等處之臺灣電力公司所有電桿上竊取者，與地下電線價
    值合計約新臺幣（下同）1 萬9,644 元），得手後並以機車
    載運至高雄縣美濃鎮○○路304 號之租屋處藏放。嗣丁○○
    旋又隻身再行前往上開空地竊取最末捆已電線之回程途中，
    於同日上午6 時10分許途經上開魚池時，適遭魚池所有人甲
    ○○發覺並自後追躡抵達上開租屋處，甲○○旋即報警前來
    ，經警方在該租屋處當場扣得25K 地下電線12公尺與22平方
    PVC 電線480 公尺，始循線查悉上情。
  (2)同年10月20日凌晨1 時許，獨自在同縣美濃鎮○○路73巷產
    業道路旁農地，徒手竊取丙○○所有之馬達1 個得手（價值
    約5,000 元）。嗣於同日上午9 時許，其持上開竊得馬達行
    經屏東縣里港鄉○○路時，為警當場查獲，乃知悉上情。
二、案經臺灣電力公司鳳山區營業處、甲○○訴由高雄縣政府警
    察局旗山分局報請臺灣高雄地方法院檢察署檢察官偵查起訴
    及移送併辦。
    理  由
一、本件被告丁○○所犯為死刑、無刑徒刑或最輕本刑為3 年以
    上有期徒刑以外之罪，其於準備程序中就被訴犯罪事實，為
    有罪之陳述，經法官告知簡式審判程序之旨，並聽取當事人
    之意見後，依刑事訴訟法第273 條之1 第1 項規定，裁定由
    受命法官獨任進行簡式審判程序，合先指明。
二、前開犯罪事實，業據被告丁○○於本院審理時坦承不諱，且
    核與證人即告訴代理人乙○○、證人即告訴人甲○○於警詢
    及偵查中，及證人即被害人丙○○於警詢中證述之失竊情節
    ，大致相符，並有扣押物品目錄表、贓物認領收據各2 紙、
    照片18張附卷可稽，足認被告之自白核與事實相符，可堪採
    為認定犯罪事實之依據，本件事證明確，被告各該竊盜犯行
    均堪認定。
三、核被告關於事實欄一(1)之所為，係犯電業法第105 條之竊盜
    電線罪，應依刑法第320 條第1 項之普通竊盜罪從重處斷；
    被告雖有2 次竊取電線之行為，惟被告於本院審理中自陳：
    那些電線一次載不完，所以我們第1 次搬回租物處後，又立
    即返回現場搬運剩下的電線，另因為剩下的數量不多，所以
    第2 次鍾士凱要我自己1 個人去等語（本院卷第49頁），足
    認被告本僅有單一之竊盜決意，再者，各該行為間確實相隔
    不到3 小時，時間上也甚為緊接，另又侵害相同之法益，則
    按一般社會健全觀念，各該行為之獨立性極為薄弱，尚難以
    強行分開，從而在刑法評價上，自應分別認屬包括一罪之接
    續犯，較為合理（最高法院86年臺上字第3295號判例意旨參
    照）。至事實欄一(2)之犯行，乃均係犯刑法第320 條第1 項
    之普通竊盜罪。被告就事實欄一(1)之竊盜電線犯行，與鍾士
    凱有犯意聯絡、行為分擔，均應論以共同正犯。被告先後2
    次竊盜犯行，時間緊接，所犯又為基本構成要件相同之罪，
    顯係基於概括犯意而反覆為之者，為連續犯，應依刑法第56
    條之規定，論以其中情節重者，亦即事實欄一(1)之竊盜電線
    罪，並加重其刑；又檢察官雖僅就事實欄一(1)之部分起訴，
    惟事實欄一(2)之部分與已起訴者，既有連續犯之裁判上一罪
    關係，自為原起訴之效力所及，本院自得併予審理。被告曾
    因毒品危害防制條例案件，經法院先後判處有期徒刑10月、
    1 年，二者接續執行，於93年12月2 日縮短刑期假釋付保護
    管束，94年4 月6 日保護管束期滿、假釋未經撤銷視為執行
    完畢一節，有被告前案前案紀錄表1 份在卷可按，其於該有
    期徒刑執行完畢後，5 年內再犯本件有期徒刑以上之罪，為
    累犯，應依刑法第47條之規定加重其刑，並遞加之。
四、審酌被告年輕力壯，不思以正當途逕謀取財富，竟連續竊取
    非一般家用電線、馬達等物，已對供電事業與他人財產權，
    造成一定程度之損害，誠屬不該，惟念被告坦承犯行，態度
    尚佳，且其所竊之物價值約為5,000 元至2 萬元之間，並非
    甚鉅，且俱已返還原所有人，末並斟酌被告之生活狀況、智
    識程度等一切情狀，爰量處如主文所示之刑，並諭知易科罰
    金之折算標準。
據上論斷，應依刑事訴訟法第273 條之1 第1 項、第299 條第1
項前段，電業法第105 條，刑法第11條前段、第28條、第56條、
第320 條第1 項、第47條，罰金罰鍰提高標準條例第1 條前段、
第2 條，判決如主文。
本案經檢察官陳登燦到庭執行職務。
中    華    民    國    94    年    12    月    30    日
                  刑事第十庭  法  官  莊珮吟
以上正本證明與原本無異。
如不服本判決，應於判決送達後10日內，向本院提出上訴狀。
中    華    民    國    94    年    12    月    30    日
                              書記官  蔡妮君
附錄本判決論罪之法條：
《電業法第105條》
竊盜或損壞電桿、電線、變壓器或其他供電設備者，依刑法之規
定從重處斷。
《刑法第320 條第1 項》
意圖為自己或第三人不法之所有，而竊取他人之動產者，為竊盜
罪，處5 年以下有期徒刑、拘役或500 元以下罰金。


司法院資訊處製作；財團法人民間司法改革基金會備份。
